臺灣彰化地方法院刑事判決　　　　　　　　　　　　 九十四年度訴字第二四八號
　　公　訴　人　臺灣彰化地方法院檢察署檢察官
　　被　　　告　甲○○
右列被告因違反槍砲彈藥刀械管制條例案件，經檢察官提起公訴（九十三年度偵字第
九三一二號），被告於本院行準備程序時，就被訴事實為有罪之陳述，經審判長告知
被告簡式審判程序之旨，並聽取公訴人及被告之意見後，本院合議庭認有刑事訴訟法
第二百七十三條之一第一項之情形，裁定改由受命法官獨任行簡式審判程序，判決如
左：
       主  文
甲○○未經許可，持有可發射金屬具有殺傷力之槍枝，處有期徒刑壹年貳月，併科罰
金新臺幣貳萬元，罰金如易服勞役，以新臺幣玖佰元即銀元佰元折算壹日。緩刑
年。扣案之改造空氣長槍壹枝（槍枝管制編號：0000000000號）、小型瓦
斯鋼瓶壹佰伍拾玖瓶及鋼珠壹包，均沒收之。
     事 實 及 理 由
一、甲○○明知可發射金屬具有殺傷力之改造空氣長槍係槍砲彈藥刀械管制條例所列
    管之槍枝，未經許可，不得持有，竟因其所經營之銀樓曾發生搶案，為供己自衛
    之用，於民國（下同）九十三年一月間，在臺中市臺中公園附近之夜市內，以新
    臺幣（下同）八千元之價格，向姓名年籍均不詳之成年男子，購買可發射金屬具
    有殺傷力之改造空氣長槍一枝及供擊發使用之小型瓦斯鋼瓶一百五十九瓶、直徑
    六ｍｍ之鋼珠一包，並將之攜回其位於彰化縣北斗鎮○○里○○路○段五十一號
    之住處置放，而自該時、地起，未經許可而持有可發射金屬具有殺傷力之槍枝。
    嗣於九十三年十二月九日下午三時三十分許，為警持搜索票至其前開住處執行搜
    索時，當場查獲上開可發射金屬具殺傷力之改造空氣長槍一枝（槍枝管制編號：
    0000000000號）、小型瓦斯鋼瓶一百五十九瓶及鋼珠一包，而循線查
    悉上情。
二、前開犯罪事實有：（１）被告於警詢中及本院行準備程序與審理時之自白；（２
    ）扣案之改造空氣長槍一支、小型瓦斯鋼瓶一百五十九瓶、直徑約六mm之鋼珠一
    包；（３）內政部警政署刑事警察局九十三年十二月二十二日刑鑑字第○九三○
    二四八七五０號槍彈鑑定書一份等件可證，被告之自白應與事實相符，洵堪採信
    。從而，被告上開犯行已堪認定。
三、查被告甲○○行為後，槍砲彈藥刀械管制條例部分條文業於九十四年一月二十六
    日經總統以華總一義字第０九四０００一０一０一號令修正公布，依中央法規標
    準法第十三條之規定，應自公布日起算之第三日即同年月二十八日起發生效力。
    該條例經修正後，原第十一條之條文已遭刪除，就被告未經許可持有可發射金屬
    具有殺傷力槍枝行為之處罰，條次改列於第八條第四項，其法定刑則提高為三年
    以上十年以下有期徒刑，併科新臺幣七百萬元以下罰金；而修正前同條例第十一
    條第四項針對同一犯行之處罰，法定刑為一年以上七年以下有期徒刑，併科新臺
    幣七百萬元以下罰金，其條文修正前後之有期徒刑刑期長短已然有別，經比較新
    舊法結果，以舊法較有利於行為人，故依刑法第二條第一項但書規定，應適用最
    有利於被告之修正前同條例第十一條第四項之規定論處。核被告甲○○未經許可
    而持有可發射金屬具有殺傷力之改造空氣長槍，所為係犯修正前槍砲彈藥刀械管
    制條例第十一條第四項之未經許可持有可發射金屬具有殺傷力之槍枝罪。爰審酌
    槍砲係屬高度危險之物品，非經主管機關許可不得擅自持有，以維社會大眾安全
    ，被告未經許可持有具有殺傷力之改造空氣長槍，對社會治安具有潛在之危險，
    惟考量被告係因曾遭他人搶奪財物，為求自衛，一時失慮始為本件犯行之犯罪動
    機，並未再持上開具有殺傷力之槍枝為任何不法之犯行，且犯後坦承犯行，態度
    尚佳，暨其素行、犯罪手段、目的、生活狀況、智識程度等一切情狀，量處如主
    文所示之刑，併科罰金部分並諭知易服勞役之折算標準，以資懲儆。末查被告雖
    曾因犯賭博案件，經本院判處有期徒刑六月，罰金三萬元確定，並於八十三年十
    月二十日易科罰金執行完畢，惟其於受前開有期徒刑之執行完畢後，五年以內未
    曾受有期徒刑以上刑之宣告，此有臺灣彰化地方法院檢察署刑案資料查註紀錄表
    及臺灣高等法院被告全國前案紀錄表在卷可稽。其因一時失慮致罹刑章，經此教
    訓，應知警惕而無再犯之虞，所宣告之刑，本院認以暫不執行為適當，是併予宣
    告緩刑三年，以勵自新。至扣案之可發射金屬具有殺傷力之改造空氣槍一支，係
    違禁物，應依刑法第三十八條第一項第一款之規定，併予宣告沒收。另扣案之小
    型瓦斯鋼瓶一百五十九瓶及六厘米鋼珠一包，均係被告所有，且係供擊發上開空
    氣長槍使之具有殺傷力所用，業據其陳明在卷，自屬供其犯罪所用之物，亦爰依
    同條項第二款之規定，併予宣告沒收。
四、應依刑事訴訟法第二百七十三條之一第一項、第二百九十九條第一項前段、第三
    百十條之二、第四百五十四條第一項，修正前槍砲彈藥刀械管制條例第十一條第
    四項，刑法第十一條前段、第二條第一項但書、第四十二條第二項、第七十四條
    第二款、第三十八條第一項第一款、第二款，現行法規所定貨幣單位折算新臺幣
    條例第二條，罰金罰鍰提高標準條例第二條，判決如主文。
五、如不服本判決，得於判決書送達之翌日起十日內，以書狀敘述理由（須附繕本）
    ，向本院提出上訴。
中      華      民      國    九十四    年      三      月      七      日
                              臺灣彰化地方法院刑事第一庭
                                    法      官  簡  璽  容
右正本證明與原本無異。
如不服本判決，應於判決送達後十日內向本院提出上訴狀( 須附繕本 )。
                                    法院書記官  王  惠  嬌
中      華      民      國    九十四    年      三      月      十      日
修正前槍砲彈藥刀械管制條例第十一條
未經許可，製造、販賣或運輸第四條第一款所稱其他可發射金屬或子彈具有殺傷力之
各式槍砲者，處五年以上有期徒刑，併科新臺幣一千萬元以下罰金。
未經許可，轉讓、出租或出借前項所列槍砲者，處三年以上十年以下有期徒刑，併科
新臺幣七百萬元以下罰金。
意圖供自己或他人犯罪之用，而犯前二項之罪者，處無期徒刑或七年以上有期徒刑，
併科新臺幣一千萬元以下罰金。
未經許可，持有、寄藏或意圖販賣而陳列第一項所列槍砲者，處一年以上七年以下有
期徒刑，併科新臺幣七百萬元以下罰金。
第一項至第三項之未遂犯罰之。
